臺灣嘉義地方法院刑事判決　　　　　　　 96年度易字第153號
公　訴　人　臺灣嘉義地方法院檢察署檢察官
被　　　告　甲○○
上列被告因竊盜案件，經檢察官提起公訴（96年度偵緝字第108
號），被告於準備程序中就被訴事實為有罪之陳述，經本院合議
庭裁定改由受命法官行簡式審判程序，判決如下：
    主  文
甲○○攜帶兇器竊盜未遂，累犯，處有期徒刑玖月，扣案鐵剪壹
支、鐵條伍支，均沒收之。
    事  實
一、甲○○前因違反毒品危害防制條例等案件，經本院分別以91
    年度簡字第578號、92年度訴字第367號判決，各判處有期徒
    刑5月、1年2月確定，上開2罪接續執行，於民國94年4月9日
    縮短刑期執行完畢。詎猶不知悔改，竟意圖為自己不法之所
    有，於95年11月22日17時45分許，騎乘其母親林蔡秀里所有
    之車牌號碼HQ2－293號重型機車至嘉義縣義竹鄉○○村○○
    道路五間厝段中平小段466 地號，攜帶客觀上足對人之生命
    、身體、安全構成威脅之鐵剪1支及鐵條5枝為工具，利用前
    開鐵條為梯，爬上台灣電力股份有限公司所有之輸配電線桿
    ，以前開鐵剪剪斷長度約40.9公尺，重量約10.9公斤之配電
    線之際，遭葉正雄發覺後呼喊「抓賊」，甲○○旋自上開輸
    配電線桿滑落，匆忙逃離而不遂，並將前揭重型機車、鐵剪
    及鐵條遺留於現場，為警查扣，因而查悉上情。
二、案經嘉義縣警察局布袋分局報請臺灣嘉義地方法院檢察署檢
    察官偵查起訴。
    理  由
一、本件被告所涉犯者為刑法第321條第1項第3款、第2項，非死
    刑、無期徒刑、最輕本刑為3年以上有期徒刑之罪或高等法
    院管轄第一審案件。本院行準備程序時，被告就被訴事實為
    有罪之陳述，經告知簡式審判程序之旨，並聽取檢察官及被
    告之意見後，本院爰依刑事訴訟法第273條之1第1項裁定由
    受命法官獨任進行簡式審判程序。故本件簡式審判程序之證
    據調查，依刑事訴訟法第273條之2規定，不受同法第159條
    第1項、第161條之2、第161條之3、第163條之1及第164條至
    第170 條規定之限制，合先敘明。
二、訊據被告甲○○對於上揭犯罪事實，於本院準備程序及審理
    時均坦承不諱。其行竊過程並經證人葉正雄於警詢中證述纂
    詳，且指認被告甲○○即為其所目擊之竊盜犯嫌無誤（見警
    卷第7至9頁）；被告之母林蔡秀里亦於警詢中證稱上開遺留
    於現場之重型機車，案發當日係被告甲○○騎用，另遺落於
    現場之外套，亦為被告甲○○所有者（見警卷第10至11頁）
    。此外，復有證人即台電員工蔡志暉於警詢中之證述、電訊
    電力線路失竊現場調查報告表及配電設計圖1份、照片8張、
    車號查詢重型機車車籍資料1紙，以及扣案鐵剪1支、鐵條5
    支可資佐證，足認被告之自白與事實相符，本件事證明確，
    被告竊盜之犯行堪予認定。
三、論罪科刑之法律適用：
(一)按刑法上所謂兇器，其種類並無限制，凡客觀上對於人之生
    命、身體、安全構成威脅，具有危險性之兇器均屬之，且祇
    須行竊時攜帶此種具有危險性之兇器為已足，並不以攜帶之
    初有行兇之意圖為必要（最高法院79年度台上字第5253號判
    例參照）。查上開扣案之鐵剪1支、鐵條5支，其主要構成部
    分均為鐵質，質地堅硬，具有一定之重量，若持以攻擊人身
    ，自足成傷，在客觀上對人之生命、身體具有危險性，足供
    作為兇器使用；又被告攜帶兇器攀爬電線桿欲裁剪配電線，
    已著手於竊盜行為之實行，惟行竊之際遭證人葉正雄發覺而
    逃逸，尚未將所竊物品移置於自己實力支配之下，為未遂犯
    ，是核被告所為，係犯刑法第321條第2項、第1項第3款之攜
    帶兇器竊盜未遂罪，應依刑法第25條第2 項規定，減輕其刑
    。再被告前曾因違反毒品危害防制條例等案件，經本院分別
    以91年度簡字第578號、92年度訴字第367號判決，各判處有
    期徒刑5月、1年2月確定，上開2罪接續執行，於94年4月9日
    縮短刑期執行完畢，有其臺灣高等法院被告全國前案紀錄表
    1份附卷可憑，其受徒刑之執行完畢後，5年以內故意再犯本
    件有期徒刑以上之罪，為累犯，應依刑法第47條第1項規定
    加重其刑，並依法先加重後減輕其刑。
(二)爰審酌被告國小畢業之智識程度，有多次違反毒品危害防制
    條例之前案紀錄，素行非佳，暨其攜帶兇器行竊之犯罪手段
    ，所竊取之財物為配電線，除所有權人台電公司因而受損外
    ，亦影響公眾用電，以及被告犯後坦承犯行，態度尚可等一
    切情狀，量處如主文所示之刑，以示懲儆。
(三)又扣案鐵剪1支、鐵條5支，均為被告所有，且係供本件犯罪
    所用之物，業據被告供承在卷，應依刑法第38條第1項第2款
    規定宣告沒收。
據上論斷，應依刑事訴訟法第273條之1第1項、第299條第1 項前
段，刑法第第321條第2項、第1項第3款、第25條第2 項、第47條
第1項、第38條第1項第2款，判決如主文。
本案經檢察官陳志川到庭執行職務。
中　　華　　民　　國　　96　　年　　6　　月　　14　　日
                     刑事第三庭  法　官  陳 蒨 儀
上列正本證明與原本無異。
如不服本判決，應於判決送達後10日內向本院提出上訴狀（應附
繕本）。告訴人或被害人如對於本判決不服者，應具備理由請求
檢察官上訴，其上訴期間之計算係以檢察官收受判決正本之日期
為準。
中　　華　　民　　國　　96　　年　　6 　　月　　14　　日
                                 書記官  楊 國 色
附錄本判決論罪法條：
中華民國刑法第321條第1項第3款、第2項
犯竊盜罪而有左列情形之一者，處六月以上、五年以下有期徒刑
：
三  攜帶兇器而犯之者。
前項之未遂犯罰之。
